Minutes et répertoires du notaire Jean THIREUL, 23 août 1568 - décembre 1587 (étude III)
Archives nationales
- Minutes de Jean THIREUL, 1558 - décembre 1587; MC/ET/III/362 - MC/ET/III/445
  - Minutes (inventaires après décès). 1572, MC/ET/III/433
    - Inventaire après décès de Président Pierre de La Place [premier président à la cour des Aides, papiers relatifs au prince de Condé sis près du chapitre Saint-Jean, paroisse Saint-Jean-en-Grève]., 27 septembre 1572; MC/ET/III/433
      inventaire après décès; La Place, Pierre de; Condé, Henri Ier de Bourbon (1552-1588, prince de)
    - Inventaire après décès de Marie Gaultier, femme de Jean Marye, messager juré en l'université de Paris, rue du Monastère [biens sis rue et près du monastère de l'Ave Maria, paroisse Saint-Paul]., 16 octobre 1572; MC/ET/III/433; 6 f.
      inventaire après décès; Gaultier, Marie; Marye, Jean
    - Inventaire après décès de Denise Drouet, [veuve de Simon Desfriches, marchand], maison des Trois Cottes, rue du chevet Saint-Jacques de la Boucherie., 5 novembre 1572; MC/ET/III/433; 5 f.
      inventaire après décès; Drouet, Denise
    - Inventaire après décès de Jean Perachon, capitaine des mulets de feu Monsieur le Connétable, rue des Juifs, en l'hôtel de la Roche [paroisse Saint-Gervais]., 15 décembre 1572; MC/ET/III/433; 4 f.
      inventaire après décès; Juifs (rue des); Perachon, Jean
    - Inventaire après décès de Guillaume Symon, maître passeur ès ports de Paris, biens sis rue de Seine, vis-à-vis du Port-au-Foin, en un logement tenu en location de l'abbaye de Longchamp, paroisse Saint-Nicolas-du-Chardonnet., 30 décembre 1572; MC/ET/III/433; 4 f. (Nombreuses déchirures; manque la fin)
      inventaire après décès; Seine (rue de); Symon, Guillaume; transporteur de marchandises; batelier
    - Inventaire après décès de Guillaume Symon, maître passeur es ports de Paris, sur le quai de la Seine, vis à vis le port au foin., 31 décembre 1572 - 1572; MC/ET/III/433; 4 f.
      inventaire après décès; Symon, Guillaume; transporteur de marchandises; batelier
  - Minutes (inventaires après décès). 1571, MC/ET/III/434
    - Inventaire après décès de Jeanne Lesbrossart, épouse de Denis Barisson, maçon, biens sis rue de Jouy, en un logement tenu en location, en bas de la maison du Bâton vert, paroisse Saint-Gervais ou Saint-Paul., 1er février 1571; MC/ET/III/434; 4 f.
      inventaire après décès; Jouy (rue de); Lesbrossart, Jeanne; Barisson, Denis; maçon
    - Inventaire après décès de Jeanne Lesbrossart, femme de Denis Barisson, maçon., 10 février 1571; MC/ET/III/434; 4 f.
      inventaire après décès; Lesbrossart, Jeanne; Barisson, Denis; maçon
    - Inventaire après décès de Marie de Lhospital, veuve de François de La Ferté, capitaine, biens sis rue des Juifs, en une maison joignant celle de Simon Acarie, conseiller aux Aides, paroisse Saint-Gervais., 10 février 1571; MC/ET/III/434; 10 f. (Déchirures)
      inventaire après décès; Juifs (rue des); Lhospital, Marie de; La Ferté, François de; Acarie, Simon; officier (armée)
    - Inventaire après décès de Marye de Lhospital, femme de messire François de la Ferté, chevalier de l'Ordre du Roi, capitaine des anciens gardes du Roi, rue des Juifs., 19 février 1571; MC/ET/III/434; 8 f.
      inventaire après décès; Juifs (rue des); Lhospital, Marye de; Ferté, François de la
    - Inventaire après décès de Octave Frigouze, seigneur du lieu, chevalier de l'Ordre du Roi, gentilhomme ordinaire de sa chambre, [lieutenant de Étienne Fravecque en la mer de Ponant] en une maison, hôtel de Metz, rue Saint-Antoine., 14 mars 1571; MC/ET/III/434; 4 f.
      inventaire après décès; Saint-Antoine (rue); Frigouze, Octave
    - Inventaire après décès de Jacques Dumoulin, Sr de Brys-sous-Forges et La Borde, échanson du roi, biens sis rue Vieille-du-Temple, dans les dépendances de l'hôtel Barbette, paroisse Saint-Gervais ou Saint-Jean-en-Grève., 2 avril 1571; MC/ET/III/434; 89 f.
      inventaire après décès; Vieille-du-Temple (rue); Dumoulin, Jacques; officier de la Bouche du roi (Ancien Régime)
    - Inventaire après décès de Jacquette Poncet, rue de Joy [épouse de Pasquier Leveau, courtier de chevaux, biens sis rue de Jouy, paroisse Saint-Gervais ou Saint-Paul]., 11 mai 1571; MC/ET/III/434; 6 f.
      inventaire après décès; Poncet, Jacquette; Leveau, Pasquier; courtier
    - Inventaire après décès de Marguerite Bouquet, veuve de Jean Evette dit Godin [biens sis à la Croix Faubin, paroisse Saint-Paul, et à Paris, chez Jean Poccart, maître potier d'étain, époux de Marguerite Ouette, cousine]., 8 septembre 1571; MC/ET/III/434; 4 f.
      inventaire après décès; Bouquet, Marguerite; Evette, Jean; Evette, Jean dit Godin
    - Inventaire après décès de Geneviève Cossart, veuve de Jean Lyon, rue des Juifs., 15 septembre 1571; MC/ET/III/434; 2 f.
      inventaire après décès; Juifs (rue des); Cossart, Geneviève; Lyon, Jean
    - Inventaire après décès de Geneviève Cossiet, veuve de Jean Lyon, biens sis rue des Juifs, paroisse Saint-Gervais., 15 septembre 1571; MC/ET/III/434; 2 f.
      inventaire après décès; Juifs (rue des); Cossiet, Geneviève; Lyon, Jean
    - Inventaire après décès de Toussaint Charpentier, marchand, et Jeanne Vernon, sa femme, rue de la Mortellerie, à l'enseigne des Balances., 4 décembre 1571; MC/ET/III/434; 12 f.
      inventaire après décès; Mortellerie (rue de la); Charpentier, Toussaint; Vernon, Jeanne; commerçant
    - Inventaire après décès de Simone Pinot, femme de Jean Rutif, fondeur d'artillerie, en la maison de la Levrette, rue Saint-Antoine., 8 décembre 1571; MC/ET/III/434; 4 f.
      La cote donnée par G. Wildenstein dans Le Goût pour la Peinture ... (MC/ET/III/433) semble erronée pour la date 1572-12-08. Selon toute vraisemblance, la cote est MC/ET/III/434 et la date 1571-12-08.. Le texte de l'analyse de Wildenstein a été complété par M. Constans.
      inventaire après décès; Saint-Antoine (rue); Pinot, Simone; Rutif, Jean
  - Minutes (inventaires après décès). 1570, MC/ET/III/435
    - Inventaire après décès du Révérend Père Bernardin Bouchetel, conseiller au conseil privé, évêque de Rennes, biens sis rue Vieille-du-Temple, en une maison tenue en location de la feue trésorière Laguette, paroisse Saint-Paul, Saint-Gervais, Saint-Jean-en-Grève ou Saint-Nicolas-des-Champs., 8 mars 1570; MC/ET/III/435; 22 f.
      [Bibliothèque, 6 p. de livres]
      inventaire après décès; Vieille-du-Temple (rue); Bouchetel, Bernardin; Laguette, Madame; évêque
    - Inventaire après décès de Barthélémy Chautrier, maçon, biens sis en une maison près de la Porte-Saint-Antoine, en une maison joignant la maison de la Corne de Cerf, paroisse Saint-Paul., 29 mai 1570; MC/ET/III/435; 4 f.
      inventaire après décès; Chautrier, Barthélémy; maçon
    - Inventaire après décès de Guillaume Richardière, maîutre palefrenier du duc de Longueville, biens sis rue Saint-Antoine, en une maison à l'enseigne de la Coupe d'or, paroisse Saint-Gervais ou Saint-Paul., 12 août 1570; MC/ET/III/435; 4 f. (Marges extérieures déchirées; manques)
      inventaire après décès; Saint-Antoine (rue); Richardière, Guillaume
    - Inventaire après décès de Jean Poliac, maître apothicaire, biens sis rue Saint-Antoine, près de la Porte-Baudoyer, paroisse Saint-Paul ou Saint-Gervais., 22 septembre 1570; MC/ET/III/435; 26 f.
      inventaire après décès; Saint-Antoine (rue); Poliac, Jean; pharmacien
    - Inventaire après décès de Pierre Gignard, marchand drapier, en une maison à la porte Baudoyer [paroisse Saint-Gervais]., 1er décembre 1570; MC/ET/III/435; 30 f.
      La cote donnée par G. Wildenstein dans Le Goût pour la Peinture ... (MC/ET/III/434) est erronée. Selon toute vraisemblance, la cote exacte est MC/ET/III/435.. Le texte de l'analyse de Wildenstein a été complété par M. Constans.
      inventaire après décès; Baudoyer (porte); Gignard, Pierre; négociant
  - Minutes (inventaires après décès). 1569, MC/ET/III/436
    - Inventaire après décès de Thierry de Montmiral, rue Geoffroy Lasnier sieur d'Aulnay, [La Rivière, Chambourcy, biens sis rue Geoffroy-Lasnier et rue Grenier-sur-l'eau, paroisse Saint-Paul, et à Chambourcy]., 7 février 1569; MC/ET/III/436; 80 f.
      inventaire après décès; Geoffroy-l'Asnier (rue); Montmiral, Thierry de
    - Inventaire après décès de Jean Cousinot, marchand chapelier, biens sis rue Saint-Denis, en une maison à l'enseigne de la Cloche, paroisse Saint-Merri., 15 mars 1569; MC/ET/III/436; 20 f.
      inventaire après décès; Cloche (enseigne de la); Saint-Denis (rue); Cousinot, Jean; commerçant; fabricant d'accessoires vestimentaires
    - Inventaire après décès de Claude Morin [Morizet], marchand, voiturier par eau, rue des Jardins, à l'enseigne de la ' Mule'., 15 avril 1569; MC/ET/III/436; 17 f.
      La date donnée par G. Wildenstein dans Le Goût pour la Peinture ... (1589-04-15) est erronée. La date exacte 1569-04-15 existe en III/0436.. Le texte de l'analyse de Wildenstein a été complété par M. Constans.
      inventaire après décès; Jardins (rue des); Morin, Claude; Morizet, Claude; commerçant; transporteur de marchandises
    - Inventaire après décès de Gratien Moret, marchand mercier, rue de la Verrerie [(signé d'un seul notaire), biens sis rue de la Verrerie, vis-à-vis de la maison à l'enseigne de la Belle Étoile, paroisse Saint-Paul]., 2 mai 1569; MC/ET/III/436; 7 f.
      inventaire après décès; Verrerie (rue de la); Moret, Gratien; commerçant
    - Inventaire après décès de Jean-Antoine Desducy, [Sr de Crespières et Vielz Fossan en Piémont, biens sis rue Saint-Antoine, près de l'ancien hôtel des Tournelles, paroisse Saint-Paul]., 2 juin 1569; MC/ET/III/436; 57 f.
      inventaire après décès; Saint-Antoine (rue); Desducy, Jean-Antoine
    - Inventaire après décès de Louis de Lahaye, marchand, maître orfèvre, en une maison à la vallée de misère, à l'enseigne du Barillet paroisse Saint-Jacques-de-la-Boucherie., 30 juin 1569; MC/ET/III/436; 10 f.
      inventaire après décès; Barillet (enseigne du); Vallée-de-Misère (rue de la); Lahaye, Louis de; orfèvre
    - Inventaire après décès de Catherine Grosjehan, femme de Jean Semblant, marchand, voiturier par eau et par terre, rue Geoffroy Lasnier, derrière le Jeu de Paume de Sainte Barbe., 12 septembre 1569; MC/ET/III/436; 7 f.
      inventaire après décès; Geoffroy-l'Asnier (rue); Grosjehan, Catherine; Semblant, Jean; commerçant; transporteur de marchandises
  - Minutes (inventaires après décès). 1558 - 1578, MC/ET/III/437
    Acte(s) de la même période coté(s) séparément:
    Voir aussi MC/ET/III/308.
    1577 et 1578: actes dressés par devant Jean Thireul.
    1558: actes dressés par devant Adrien Fournier.
    - Inventaire après décès de Jean Radet, maître poissonnier ès ports de Paris, biens sis en une maison à l'enseigne de l'image de Saint Adrien., 4 février 1577; MC/ET/III/437; 2 f.
      inventaire après décès; Radet, Jean
    - Inventaire après décès de Nicolas Verger, voiturier par eau, biens sis quai du Port-au-Foin, près de la maison à l'image de Notre Dame, paroisse Saint-Gervais., 4 février 1577; MC/ET/III/437; 4 f. (Passages très clairs)
      inventaire après décès; Verger, Nicolas; transporteur de marchandises
    - Inventaire après décès de Jean de Charneuf, archer sous le grand prévôt de l'Hôtel, biens sis rue de Jouy, en une maison à l'enseigne du Petit Pain, paroisse Saint-Gervais ou Saint-Paul., 15 mars 1577; MC/ET/III/437; 3 f.
      inventaire après décès; Jouy (rue de); Charneuf, Jean de
    - Inventaire après décès de Marguerite Duguet, veuve de Pierre Martin, procureur au Parlement, biens sis rue de la Mortellerie, en une maison joignant les maisons de l'Arbalète et de la Croix de fer, paroisse Saint-Jean-en-Grève, Saint-Gervais ou Saint-Paul., 2 mai 1577; MC/ET/III/437; 8 f.
      inventaire après décès; Mortellerie (rue de la); Duguet, Marguerite; Martin, Pierre
    - Inventaire après décès de Arnoul Pelliac, biens sis rue Saint-Antoine, en une maison à l'enseigne du Cerf volant, paroisse Saint-Gervais ou Saint-Paul., 1er juillet 1577; MC/ET/III/437; 4 f.
      inventaire après décès; Saint-Antoine (rue); Pelliac, Arnoul
    - Inventaire après décès de Geneviève Pesne, épouse de Laurent de La Barre, marchand de chevaux, biens sis rue des Mauvais-Garçons, près du Vieux Cimetière Saint-Jean, paroisse Saint-Jean-en-Grève., 23 juillet 1577; MC/ET/III/437; 24 f. (Les huit derniers folios coupés)
      inventaire après décès; Mauvais-Garçons (rue des); Pesne, Geneviève; La Barre, Laurent de; commerçant
    - Inventaire après décès de Gillette Rocher, marchande bouchère, veuve de Jean Houlete, puis épouse de Nicolas Legros (signé d'un seul notaire), biens sis au Vieux Cimetière Saint-Jean, en une maison tenue en location de Henri Gerbault, marchand, paroisse Saint-Jean-en-Grève ou Saint-Gervais., 16 septembre 1577; MC/ET/III/437; 2 f.
      inventaire après décès; Saint-Jean (cimetière); Rocher, Gillette; Houlete, Jean; Legros, Nicolas; Gerbault, Henri; boucher
    - Inventaire après décès de Jean Aubery, juré vendeur et contrôleur de vins, biens sis rue Geoffroy-Lasnier, paroisse Saint-Paul ou Saint-Gervais, et à Reuilly, paroisse Saint-Paul., 17 septembre 1577; MC/ET/III/437; 18 f. (Dernier cahier déchiré)
      inventaire après décès; Geoffroy-l'Asnier (rue); Reuilly (hameau); Aubery, Jean
    - Inventaire après décès de Jeanne Boudinet, veuve de Jean Brigauldin, forgeur en l'artillerie du roi, biens sis rue Saint-Martin, en une maison à l'enseigne de l'Arbalète, paroisse Saint-Jacques-de-la-Boucherie, Saint-Merri, Saint-Leu, Saint-Josse, Saint-Nicolas-des-Champs ou Saint-Laurent., 12 octobre 1577; MC/ET/III/437; 4 f. (Encre très pâle)
      inventaire après décès; Arbalète (enseigne de l'); Saint-Martin (rue); Boudinet, Jeanne; Brigauldin, Jean
    - Inventaire après décès de Antoinette Lamy, dame de Charny, veuve de Thierry de Montmiral, Sr d'Aulnay, biens sis rue Geoffroy-Lasnier, en la maison du Château, paroisse Saint-Paul., 28 novembre 1577; MC/ET/III/437; 67 f.
      inventaire après décès; Geoffroy-l'Asnier (rue); Lamy, Antoinette; Montmiral, Thierry de
    - Inventaire après décès de Louise Chautereau, épouse de Pierre Richer, maître paveur du roi, biens sis rue de la Mortellerie, en une maison à l'enseigne de l'Arbalète, paroisse Saint-Jean-en-Grève, Saint-Gervais ou Saint-Paul., 20 décembre 1577; MC/ET/III/437; 12 f. (Moitié supérieure de la bordure externe effacée par les moisissures)
      inventaire après décès; Arbalète (enseigne de l'); Mortellerie (rue de la); Chautereau, Louise; Richer, Pierre; paveur-dalleur
    - Inventaire après décès de François Marchant, valet de chambre à Beaugency, biens sis chez Marie Marchant, sa sœur, épouse de Pierre Lenormant, commissaire au Châtelet [demeurant au Vieux Cimetière Saint-Jean, paroisse Saint-Jean-en-Grève]., 31 décembre 1577 - 1577; MC/ET/III/437; 6 f.
      inventaire après décès; Saint-Jean (cimetière); Marchant, François; Marchant, Marie; Lenormant, Pierre; employé de maison; commissaire au Châtelet (Ancien Régime)
    - Inventaire après décès de Denise Cousinot, épouse de Jean Aucoq, marchand mercier, biens sis rue Saint-Denis, en une maison à l'enseigne du Bon Pasteur, paroisse Saint-Germain-l'Auxerrois, Saint-Jacques-de-la-Boucherie, Sainte-Opportune, Saint-Leu, Saint-Sépulchre, Saint-Eustache, Saint-Sauveur, Saint-Nicolas-des-Champs ou Saint-Laurent., 14 juillet 1578; MC/ET/III/437; 13 f.
      inventaire après décès; Saint-Denis (rue); Cousinot, Denise; Aucoq, Jean; commerçant
  - Minutes (inventaires après décès). 1579 - 1580, MC/ET/III/438
    1579 et 1580.
    - Inventaire après décès de Jeanne Augelat, veuve de feu Claude Mulloteau, maître et garde de la forêt d'Orléans, rue du Temple., 1er janvier 1579 - 1579; MC/ET/III/438
      La cote donnée par G. Wildenstein dans Le Goût pour la Peinture ... (ET/III/439) est erronée. La cote exacte est ET/III/438.. Le texte de l'analyse de Wildenstein a été complété par M. Constans.
      inventaire après décès; Temple (rue du); Augelat, Jeanne; Mulloteau, Claude
    - Inventaire après décès de Jeanne Angelat, veuve de Claude Mulloteau, maître garde de la forêt d'Orléans (signé d'un seul notaire), biens sis rue Vieille-du-Temple, en une maison où demeure Mathieu de Roussillon, chirurgien juré, paroisse Saint-Paul, Saint-Gervais, Saint-Jean-en-Grève ou Saint-Nicolas-des-Champs., 14 janvier 1579; MC/ET/III/438; 30 f. (Passages très pâles; nombreuses traces de moisissures)
      inventaire après décès; Vieille-du-Temple (rue); Angelat, Jeanne; Mulloteau, Claude; Roussillon, Mathieu de; chirurgien
    - Inventaire après décès de François de Bresche, marchand lapidaire, demeurant au Vieil Cimetière Saint-Jehan [biens sis chez Pierre Lenormant, commissaire au Châtelet, demeurant devant le Vieux Cimetière Saint-Jean, paroisse Saint-Jean-en-Grève]., 6 mars 1579; MC/ET/III/438; 9 f.
      inventaire après décès; Bresche, François de; commerçant; orfèvre
    - Inventaire de Antoine Aucoq, marchand mercier, avant son mariage avec Françoise Berderon, veuve de Jean Petit, marchand ferronnier, biens sis sur le Pont-aux-Meuniers, paroisse Saint-Germain-l'Auxerrois., 7 juillet 1579; MC/ET/III/438; 12 f. (Passages effacés par l'humidité; déchirures, manques)
      inventaire; Meuniers (pont aux); Aucoq, Antoine; Berderon, Françoise; Petit Jean; commerçant; commerçant
    - Inventaire après décès de Gervaise François, femme de Jean Pajot, maître couvreur de maison, rue des Billettes., 26 août 1579; MC/ET/III/438; 7 f.
      inventaire après décès; Billettes (rue des); François, Gervaise; Pajot, Jean; couvreur
    - Inventaire après décès de Pasquier Abraham, mort en 1567, à l'occasion de la séparation de sa veuve, Nicole Pessele d'avec Jean Courant, son second mari, praticien en cour laie, biens sis rue du Figuier, en une maison tenue en location d'un sieur Legras, paroisse Saint-Paul., 19 octobre 1579; MC/ET/III/438; 12 f.
      inventaire après décès; Figuier (rue du); Abraham, Pasquier; Pessele, Nicole; Courant, Jean; Legras, M.; juriste
    - Inventaire après décès de Pasquier Abraham [mort en 1567, à l'occasion de la séparation de sa veuve, Nicole Pessele d'avec Jean Courant, son second mari, praticien en cour laie, biens sis rue du Figuier, en une maison tenue en location d'un sieur Legras, paroisse Saint-Paul]., 21 octobre 1579; MC/ET/III/438; 9 f.
      inventaire après décès; Abraham, Pasquier; Pessele Nicole; Courant, Jean; Legras, M.
    - Inventaire après décès de Antoine Gamain, passeur es ponts de Paris, près de l'Arche Beaufils., 21 avril 1580; MC/ET/III/438; 4 f.
      inventaire après décès; Gamain, Antoine
    - Inventaire après décès de Etienne de Saint-Jullien, procureur au Châtelet, au Vieux-Cimetière Saint-Jean [dans une maison donnant sur la rue des Mauvais-Garçons, paroisse Saint-Jean-en-Grève]., 27 juin 1580; MC/ET/III/438; 17 f.
      La date donnée par G. Wildenstein dans Le Goût pour la Peinture ... (27 juin 1585) est erronée. La date exacte est 27 juin 1580.. Le texte de l'analyse de Wildenstein a été complété par M. Constans.
      inventaire après décès; Saint-Jullien, Etienne de; procureur de justice (Ancien Régime)
    - Inventaire après décès de Marie Parfaict, veuve de Pierre Poulain, notaire et secrétaire du roi, demeurant au bout du pont aux Changeurs [biens sis au bout du Pont-au-Change, en une maison à l'enseigne de la Fleur de lis, ayant entrée sur le pont,paroisse Saint-Jacques-de-la-Boucherie]., 7 juillet 1580; MC/ET/III/438; 58 f.
      inventaire après décès; Parfaict, Marie; Poulain, Pierre; notaire; secrétaire du roi (Ancien Régime)
    - Dépositions sur les circonstances qui ont suivi la mort de la duchesse d'Etampes, Anne de PISSELEU, au chateau d'Egreville., 9 décembre 1580; MC/ET/III/438
      déclaration; Egreville (Seine-et-Marne); Etampes, Anne de Pisseleu (1508-1580?, duchesse d')
  - Minutes (inventaires après décès). 1581, MC/ET/III/439
    - Inventaire après décès de Godeffroy Couppe, marchand [de vins, avant le remariage de sa veuve, Catherine Le Charron, avec François Le Brest, marchand], rue de la Platrière., 14 janvier 1581; MC/ET/III/439; 19 f.
      inventaire après décès; Plâtrière (rue de la); Couppe, Godeffroy; Le Charron, Catherine; Le Brest, François; commerçant
    - Inventaire après décès de Guillemette Bailly, femme en secondes noces de Jacques Gaillart, marchand, et en premières noces de Ant. [Inventaire après décès de Guillemette Bailly, veuve de Laurent Charpentier, puis épouse de Jacques Gaillard, marchand, biens sis place de Grève, en une maison à l'enseigne de l'Épée de bois, paroisse Saint-Jean-en-Grève ou Saint-Gervais.], 20 janvier 1581; MC/ET/III/439; 9 f.
      inventaire après décès; Grève (place de); Bailly, Guillemette; Gaillart, Jacques; Charpentier, Anthoine; commerçant
    - Inventaire après décès de Marie Sortissart [Sortisseur], femme de Didier Mazeur [Majens], maître tailleur d'habits, rue Saint-Antoine [près d'une maison à l'enseigne du Pot d'étain, paroisse Saint-Gervais ou Saint-Paul]., 3 avril 1581; MC/ET/III/439; 4 f.
      inventaire après décès; Saint-Antoine (rue); Sortissart, Marie; Mazeur, Didier; Sortisseur, Marie; Majens, Didier; tailleur d'habits
    - Inventaire après décès de Jacqueline Delarue, femme de Thomas Aubert, maître peintre [biens sis rue de la Vannerie, paroisse Saint-Jean-en-Grève]., 31 mai 1581; MC/ET/III/439; 7 f.
      inventaire après décès; Delarue, Jacqueline; Aubert, Thomas; peintre
    - Inventaire après décès de Claude Heurtenan, maître charron, biens sis quai du Port-au-Foin, paroisse Saint-Gervais., 20 juin 1581; MC/ET/III/439; 8 f.
      inventaire après décès; Heurtenan, Claude; charron
    - Inventaire après décès de Isabelle Spifame, épouse de Hélye Delacourt, Sr du Boys Louis en Brie, biens sis rue des Rosiers, paroisse Saint-Gervais., 30 juin 1581; MC/ET/III/439; 22 f.
      inventaire après décès; Rosiers (rue des); Spifame, Isabelle; Delacourt, Hélye (sieur du Boys Louis en Brie)
    - Inventaire après décès de Marguerite Rualle, veuve de Anceaulme Ruellon, puis épouse de François Dupont, marchand., 11 juillet 1581; MC/ET/III/439; 19 f.
      inventaire après décès; Rualle, Marguerite; Ruellon, Anceaulme; Dupont, François; commerçant
    - Inventaire après décès de Marguerite Ruellon., 20 juillet 1581; MC/ET/III/439; 14 f.
      inventaire après décès; Ruellon, Marguerite
    - Inventaire après décès de Anthoine Aucoq, marchand mercier, sur le Pont aux Meuniers [dans le moulin de l'église Sainte-Opportune, paroisse Saint-Germain-l'Auxerrois, et rue Saint-Denis, en une maison à l'enseigne du Bon Pasteur, où habite Jean Aucoq, son fils, paroisse Saint-Germain-l'Auxerrois, Saint-Jacques-de-la-Boucherie, Sainte-Opportune, Saint-Leu, Saint-Sépulchre, Saint-Eustache, Saint-Sauveur, Saint-Nicolas-des-Champs ou Saint-Laurent, et enfin, rue de la Ferronnerie, en un ouvroir adossé au cimetière des Saints-Innocents, paroisse Saint-Jacques-de-la-Boucherie]., 26 juillet 1581; MC/ET/III/439; 19 f.
      inventaire après décès; Meuniers (pont aux); Aucoq, Antoine; Aucoq, Jean; commerçant
    - Inventaire après décès de Marie Coustellier, femme de Richard Ruault, marchand, rue de la Mortellerie [en une maison à l'enseigne du Mouton, en face de celle à l'image Saint-Martin, paroisse Saint-Gervais]., 23 août 1581; MC/ET/III/439
      inventaire après décès; Mortellerie (rue de la); Coustellier, Marie; Ruault, Richard; commerçant
    - Inventaire après décès de Marie Poinsot, [veuve de Philippe de Servay, marchand tavernier, puis épouse de Ursin Oriluc,] marchand tavernier, rue Geoffroy Lasnier [en une maison à l'enseigne de l'Épée de bois, tenant à la maison des Célestins à l'enseigne de l'Ange, paroisse Saint-Gervais ou Saint-Paul]., 2 septembre 1581; MC/ET/III/439; 10 f.
      inventaire après décès; Geoffroy-l'Asnier (rue); Poinsot, Marie; Servay, Philippe de; Oriluc, Ursin; commerçant; restaurateur